【裁判字號】    89,易,3141
【裁判日期】    891229
【裁判案由】    毒品危害防制條例
【裁判全文】
臺灣板橋地方法院刑事判決                        八十九年度易字第三一四一號
    公  訴  人  臺灣板橋地方法院檢察署檢察官
    被      告  甲○○
右列被告因違反毒品危害防制條例案件，經檢察官提起聲請簡易判決處刑（八十九年
度毒偵緝字第五八八號）及移送併案審理（台灣桃園地方法院檢察署八十九年度毒偵
字第二二Ｏ八號），本院改依通常程序審理，判決如左：
    主  文
甲○○連續施用第二級毒品，累犯，處有期徒刑壹年。
扣案第二級毒品安非他命貳包（分別淨重肆拾柒點捌公克、零點肆公克）沒收銷燬
之。
    事  實
一、甲○○有多次違反麻醉藥品管理條例前科：於民國（下同）八十二年八月十九
    日，經台灣高等法院八十二年度上易字第四一八一號判決，判處有期徒刑七月確
    定；於八十三年五月二十日，經台灣最高法院八十三年上訴字第一五四號判決
    ，判處有期徒刑一年確定；於八十六年七月八日，經台灣高等法院八十六年上
    訴字第三四二一號判決，判處有期徒刑七月確定，最近一次甫於八十八年五月十
    五日執行完畢；又其前於八十七年間，因施用安非他命，經觀察、勒戒之結果，
    認無繼續施用毒品之傾向，而由台灣士林地方法院檢察署檢察官於八十八年一月
    五日為八十七年度偵字第一一六六七號不起訴處分在案，甲○○於八十八年五月
    十五日執行徒刑完畢出監後，另為下列犯行：
  (一)甲○○基於施用第二級毒品安非他命之概括犯意，於八十八年九月十七日早上五
    、六點，在台北縣三芝鄉某處施用安非他命一次，為警於當日中午十二時三十分
    許，在台北縣土城市○○路十一號四樓其住處查獲，並當場扣得甲○○所有之安
    非他命（淨重四十七點三八公克）；甲○○經臺灣板橋地方法院檢察署檢察官諭
    知具保釋放後，即逃亡而未到案，復承前開犯意，於八十八年九月二十日在其台
    北縣土城市○○路住處施用安非他命一次。
  (二)甲○○於通緝期間，承前開施用毒品犯意，於八十九年四月八日下午三、四時，
    在桃園縣龜山鄉○○○街，施用安非他命一次，嗣於八十九年四月九日下午八時
    五分許，在桃園縣桃園市○○路七十一巷三弄十二號為警查獲，並當場扣得安非
    他命一包（淨重零點四公克），甲○○冒徐金連之名義應訊，經台灣桃園地方法
    院檢察署檢察官於訊問後釋放，嗣於八十九年五月四日下午五時五十分許，為警
    在桃園縣龜山鄉○○○街八十二號一樓緝獲，甲○○仍自稱徐金連，並持變造之
    徐金連汽車駕駛執照應訊，始為警發覺查悉上情（甲○○冒名應訊部份未據起訴
    ）。
  (三)甲○○因前揭施用安非他命行為，由檢察官聲請經本院八十九年度毒聲字第三二
    三四號裁定送觀察、勒戒後，因有繼續施用毒品之傾向，復由檢察官聲請，經本
    院八十九年度毒聲字第三九一一號令入戒治處所施以強制戒治一年。
二、案經台北市警察局萬華分局報告台灣板橋地方法院檢察署檢察官聲請簡易判決處
    刑及台灣桃園地方法院檢察署檢察官移送併案審理。
    理  由
一、右揭事實，業據被告坦承不諱，犯罪事實(一)部分，並有台北市立療養院煙毒尿液
    檢驗報告書附於八十八年度毒偵字第一二二五號卷第七十頁可稽、又扣案證物送
    鑑定結果，為第二級毒品安非他命，淨重四十七點三八公克，有法務部調查局八
    十九年十月二十六日檢驗通知書一份在卷可參；犯罪事實(二)部分，有桃園縣衛生
    局不法藥物尿液檢定書附於台灣桃園地方法院檢察署八十九年度毒偵字第二二Ｏ
    八號卷第四十八頁可稽，足認被告自白與事實相符，另有如事實欄所示之裁定書
    在卷可佐，被告確已兩次執畢觀察、勒戒處分，事證明確，被告三犯施用安非他
    命犯行堪予認定。
二、核被告所為，係犯毒品危害防制條例第十條第二項之施用第二級毒品罪。其施用
    前後持有安非他命之低度行為，為其施用之高度行為所吸收，不另論罪。被告自
    八十八年九月中至八十九年四月止，先後三次施用第二級毒品安非他命之行為，
    時間緊接，所犯係構成要件相同之罪，顯係基於概括犯意反覆實施，應依連續犯
    規定論以一罪，並加重其刑，又被告八十八年九月二十日、八十九年四月八日二
    次施用犯行雖未據起訴，惟與聲請簡易判決處刑部分有連續犯裁判上一罪關係，
    本院併予審理。又其甫於八十八年五月十五日執行有期徒刑完畢，有臺灣高等法
    院檢察署刑案紀錄簡覆表可按，五年之內再犯有期徒刑以上之本罪，為累犯，應
    依法遞加重其刑。爰審酌被告前有多次麻藥前科，品性不佳，業經二次觀察、勒
    戒，仍無法戒除毒癮之犯罪動機、目的、手段、施用期間長逾半年所生之危害非
    輕，及犯罪後經檢察官交保，卻拒不到案執行觀察、勒戒而逃亡，通緝期間並於
    桃園縣另行施用毒品且冒徐金連名義應訊，於本院審理時坦承犯行，態度尚稱良
    好等一切情狀，爰量處有期徒刑一年。第一次為警查獲時扣得之安非他命一包，
    係第二級毒品，已如前述；第二次查扣之安非他命一包，被告否認為其所有，惟
    係當場查獲之毒品，有法務部調查局八十九陸一字第八九Ｏ九四八五三號檢驗通
    知書、桃園縣警察局桃園分局執行逕行搜索結果報告書各一紙在卷可稽，不問屬
    於犯人與否，均應依毒品危害防制條例第十八條第一項前段之規定宣告沒收銷燬
    。
據上論斷，應依刑事訴訟法第四百五十二條、第二百九十九條第一項前段，毒品危害
防制條例第十條第二項、第十八條第一項前段，刑法第十一條前段、第五十六條、第
四十七條，判決如主文。
本案經檢察官方伯勳到庭執行職務
中      華      民      國      八十九      年    十二    月    二十九  日
                                      臺灣板橋地方法院刑事第三庭
                                          法  官  蕭  一  弘
右正本證明與原本無異
如不服本判決應於送達後十日內向本院提出上訴狀
                                          書記官  王  琦  苑
中      華      民      國      九十        年    一      月五      日
附錄本案論罪科刑法條全文：
毒品危害防制條例第十條
施用第二級毒品者，處三年以下有期徒刑。


司法院資訊處製作；財團法人民間司法改革基金會備份。
